臺灣彰化地方法院民事判決　96年度簡上字第15號
上　訴　人　乙○○
　　　　　　　　　　　　弄4號
被 上訴 人　甲○○
上列當事人間請求侵權行為損害賠償事件，上訴人對於中華民國
95年11月28日本院員林簡易庭95年度員簡字第245號第一審判決
提起上訴，經本院於民國96年9月5日言詞辯論終結，茲判決如下
：
    主  文
上訴駁回。
第二審訴訟費用由上訴人負擔。
    事實及理由
一、被上訴人起訴主張：
  　上訴人於民國95年6月15日晚上10時30分許，酒醉駕車行經
    彰化縣溪湖鎮○○路○段662號前，不慎撞及被上訴人所有
    停放於路旁之車牌號碼1115-FQ號自小客車（下稱系爭車輛
    ），造成該車嚴重受損。系爭車輛修復費用預估為新台幣（
    下同）141,800元，是足認上訴人受有141,800元之損害，為
    此依侵權行為法律關係提起本件訴訟，聲明求為判決上訴人
    應給付被上訴人141,800元，及自起訴狀繕本送達翌日起至
    清償日止，按年息5%計算之利息，並願供擔保聲請宣告假執
    行等語。
二、上訴人則以：
    被上訴人違規停放車輛，車後方未放置警告標示牌，亦未開
    啟警示燈，導致上訴人閃避不及，被上訴人應負大部分過失
    責任。又系爭車輛車主依行車執照記載乃係蔡侑蓉並非被上
    訴人，被上訴人無權請求上訴人賠償。再者，被上訴人提出
    之修復費用估價單，明顯高估，不可採等語，資為抗辯。
三、原審對於被上訴人之請求，判決上訴人應給付被上訴人64,1
    30元，及自95年9月13日起至清償日止，按年息5%計算之利
    息，而駁回被上訴人其餘之請求，並依職權宣告假執行。被
    上訴人對其敗訴部分並未聲明不服，已告確定；上訴人就其
    敗訴部分聲明不服提起上訴，求為判決：(一)原判決不利於上
    訴人部分廢棄。(二)上開廢棄部分，被上訴人在第一審之訴駁
    回。(三)第一、二審訴訟費用由被上訴人負擔；被上訴人則聲
    明：(一)上訴駁回。(二)第二審訴訟費用由上訴人負擔。
四、得心證之理由：
  (1)被上訴人主張上訴人於上揭時地酒醉駕車不慎撞及其停放於
    路邊之系爭車輛之事實，為上訴人所不爭執，堪信為真實。
  (2)按飲用酒類或其他類似物後其吐氣所含酒精濃度超過每公升
    ○‧二五毫克或血液中酒精濃度超過百分之○‧○五以上者
    ，不得駕車，道路交通安全規則第114條第2款定有明文。上
    訴人係領有合法駕駛執照之人，理應注意前開規定，竟於酒
    後（酒測值1.03mg/l）駕車肇事，其有違反前開規定甚明。
    上訴人雖辯稱被上訴人違規停車亦有過失云云，惟查，道路
    交通安全規則並未規定路邊停車應擺放警告標示牌，及開啟
    警示燈，上訴人辯稱被上訴人有上該過失，即屬無稽。又本
    件車禍經本院送請台灣省彰化縣區車輛行車事故鑑定委員會
    鑑定結果，亦認上訴人酒精濃度過量駕駛自小客車未注意車
    前狀況，駛出邊線撞及路邊停車，為肇事原因；被上訴人駕
    駛自小客車順向停靠路邊，無肇事因素，有該會96年6月1日
    彰化縣區960188號鑑定意見書附卷可參。是上訴人辯稱被上
    訴人亦有過失云云，委無可採。
  (3)被上訴人主張其為系爭車輛所有權人一節，業據其提出汽車
    買賣合約書、動產擔保交易動產抵押註銷登記申請書等件為
    證，亦堪信實。上訴人雖辯稱系爭車輛之車主應以行車執照
    之記載為準，惟動產物權之讓與，非將動產交付，不生效力
    ，民法第761條規定甚明。汽車既為動產，其物權之讓與自
    應以交付為生效要件，至於監理機關所為登記，僅為行政管
    理事項，並非動產物權變動之生效要件。本件被上訴人基於
    買賣原因關係，已受讓占有系爭車輛，自為系爭車輛之所有
    權人，上訴人上開所辯，容有誤會。
  (4)次按汽車、機車或其他非依軌道行駛之動力車輛，在使用中
    加損害於他人者，駕駛人應賠償因此所生之損害，民法第19
    1條之2前段定有明文。又不法毀損他人之物者，被害人得請
    求賠償其物因毀損所減少之價額，民法第196條亦有明定。
    上訴人對本件車禍之發生為有過失，應負損害賠償責任，被
    上訴人請求上訴人賠償其損害，洵屬有據。惟請求賠償物被
    毀損所減少之價額，雖得以修復費為估定標準，但以必要者
    為限，如修理材料以新品換舊品，應予折舊。其折舊標準參
    照行政院所頒之「固定資產耐用年數表」及「固定資產折舊
    率表」之規定，自用小客車之耐用年數為5年，依定率遞減
    法，每年折舊千分之三六九，其最後一年之折舊額，加計歷
    年折舊累計額，總額不得超過該資產成本原額之十分之九。
    查系爭車輛係87年出廠，有動產擔保交易動產抵押註銷登記
    申請書可佐，距95年6月15日本件車禍發生時已超過5年。而
    系爭車輛修復費用為141,800元，其中零件部分為86,300元
    ，其餘工資、烤漆、拖車等費用為55,500元之事實，業據證
    人即立晟汽車修理廠負責人楊明峰於原審到庭結證屬實，且
    有估價單在卷可稽，尚非無據。嗣本院審理時，被上訴人另
    提出系爭車輛原代理廠商彰碩國際有限公司（下稱彰碩公司
    ）之估價單，依該公司估價結果，修復費用工資部分為125,
    700元；零件部分為103,980元，合計229,680元。又本院於
    96年4月13日至彰碩公司履勘系爭車輛受損情形，勘驗結果
    系爭車尾有嚴重的凹損，車身底盤扭曲變形，左後門無法開
    啟，彰碩公司廠長李烺墫在場表示修復費用估價為229,680
    元無訛，此有勘驗筆錄在卷可稽。則立晟汽車修理廠所估系
    爭車輛之修復費用僅為141,800元，遠較原廠彰碩公司所估
    為低，應為可採。上訴人辯稱立晟汽車修理廠估價不實在，
    惟並未舉證證明有何部分不實在，其所辯即非可採。
  (5)依定率遞減法計算，因系爭車輛已超過耐用年限，其殘值僅
    餘十分之一，零件費用86,300元折舊後得請求之金額為8,63
    0元，加計工資等毋需折舊之費用55,500元，被上訴人因系
    爭車輛受損所得請求之賠償金額為64,130元。從而，被上訴
    人依侵權行為法律關係，請求上訴人給付64,130元，及自起
    訴狀繕本送達翌日即95年9月13日起至清償日止，按年息5%
    計算之法定遲延利息部分，洵屬正當，應予准許。至逾此部
    分所為之請求，即非有據，應予駁回。是以原審判決上訴人
    敗訴部分，於法並無不合，上訴意旨指摘原判決不當，求予
    廢棄改判，為無理由，應駁回其上訴。
五、本件事證已臻明確，兩造其餘之主張陳述及證據資料，核與
    本判決所得之心證及結果不生影響，爰不逐一論述，附此敘
    明。
六、結論：本件上訴為無理由，依民事訴訟法第436條之1第3項
    、第449條第1項、第78條，判決如主文。
中　　華　　民　　國　　96　　年　　9 　　月　　19　　日
                民事第二庭    　審判長法　官　康弼周
                                      法  官　陳秋錦
                                      法  官　施錫揮
以上正本係照原本作成。
不得上訴。
中　　華　　民　　國　　96　　年　　9 　　月　　19　　日
                            　　　    書記官　黃鏽金
